【裁判字號】    99,抗,2
【裁判日期】    990211
【裁判案由】    聲請定其應執行刑
【裁判全文】
臺灣高等法院刑事裁定                     99年度抗字第2號
抗  告  人
即受刑人    甲○○
                    （現於臺灣臺東監獄泰源分監執行中）
上列抗告人因定其應執行刑案件，不服臺灣新竹地方法院98 年
度聲字第1463號，中華民國98年12月2日第一審裁定（聲請案號
：臺灣新竹地方法院檢察署98年度執聲字第1085號），提起抗告
，本院裁定如下：
    主  文
原裁定撤銷，發回臺灣新竹地方法院。
    理  由
一、原裁定意旨略以：受刑人甲○○因毒品危害防制條例等罪，
    經先後判處如原裁定附表所示之刑，均經分別確定在案。茲
    檢察官聲請定其應執行之刑，原審法院審核認聲請為正當，
    應定其應執行之刑。爰依刑事訴訟法第477條第1項，刑法第
    53條、第51條第5款、以裁定定其應執行刑為有期徒刑1 年4
    月等語。
二、抗告意旨略以：
（一）抗告人前犯有四罪：（1）桃園地院97年度壢簡字第268號
      施用毒品罪，處有期徒刑5月；（2）桃園地院98年度審易
      緝字第10號加重竊盜罪，處有期徒刑7月；（3）桃園地院
      96 年度壢簡字第1221號施用毒品罪，處有期徒刑4月，經
      減刑為有期徒刑2月；（4）桃園地院97年度易字第151號
      竊盜罪，處有期徒刑6月，經減刑為有期徒刑3月。上開四
      罪，經桃園地方法院以98年度聲字第4081號裁定，就上開
      （1）（2）部分，定執行刑為有期徒刑10月；上開（3）
      （4）部分定執行刑為有期徒刑4月。嗣另犯（5）桃園地
      院98年度審訴字第484號施用毒品罪，經分別判處有期徒
      刑7月、6月，定應執行刑為有期徒刑11月。關於附表所示
      竊盜等三罪，從形式上觀察，雖未逾越刑法第51條第5款
      法律所定之外部性界限，但查附表編號1加重竊盜罪，徒
      刑7 月，業經桃園地院以98年度聲字第4081號裁定，本件
      漏列毒品危害防制條例罪5月（桃園地院壢簡字第268號）
      ，按竊盜、毒品二罪裁定應執行徒刑10月，鈞院卻拆開執
      行，致使權益受損。
（二）再者，此竊盜罪與毒品罪5月有臺灣桃園地方法院98年度
      聲字第4081號裁定可稽，雖此竊盜、毒品罪須與鈞院裁定
      書附表編號2、3宣告刑7月、6月，定其應執行之刑，致原
      定之執行當然失效。惟鈞院屬新定應執行刑時，因以各罪
      之宣告刑而非以前定之執行刑為基礎。除非有特殊之情由
      ，自仍不宜超過前定之刑度，以免重定應執行刑之刑度反
      不利於抗告人，乃原審以原定之執行刑，加上鈞院前所裁
      定一級毒品罪、二級毒品罪7月、6月應執行11月徒刑，竟
      應執行徒刑1年4月，而竟漏毒品罪5月未予裁定，自已重
      於先前所定之刑，桃園地院竊盜、毒品罪10月，新竹地院
      先前裁定一二級毒品11月為重（毒品罪5月漏未合併裁定
      ），原裁定亦未說明有何必須為此裁量之特殊情由云云。
三、撤銷發回理由：
（一）按數罪之宣告刑，得依刑法第51條規定定其應執行刑者，
      以所犯之數罪均在裁判確定前者為限，此觀之同法第50條
      規定甚明。亦即，受刑人犯數罪如均經判決確定者，應將
      最先判決確定之一案找出，再將其他各案內犯罪日期在最
      先判決確定之一案之確定前之各罪，彙為一案以裁定定其
      應執行刑（最高法院96年度台非字第338號判決要旨參照
      ）。又按數罪併罰有二裁判以上者，固得依刑法第51條之
      規定定其應執行之刑，但須以裁判確定前為前提，又倘若
      被告先後犯甲、乙、丙三罪，而甲罪係在乙罪裁判確定前
      所犯，甲、乙兩罪均經判決確定，並已定其應執行之刑，
      則丙罪雖在乙罪裁判確定前所犯，但因其在甲罪裁判確定
      之後，且乙罪既已與甲罪合併定其應執行刑，則丙罪即不
      得再與乙罪重複定其應執行之刑，換言之，丙罪祇能單獨
      執行（最高法院91年度台非字第316號裁判要旨參照）。
（二）經查，抗告人前因施用第二級毒品罪，經台灣桃園地方法
      院於97年2月18日，以97年度壢簡字第268號，判處有期徒
      刑5月確定；嗣抗告人又因加重竊盜罪，經台灣桃園地方
      法院，於98年3月13日以98年度審易緝字第10號判處有期
      徒刑7月確定（即原判決附表編號1所示之罪），上開二罪
      嗣經台灣桃園地方法院，於98年10月27日，以98年度聲字
      第4081號裁定，定應執行有期徒刑10月，此有該院98年度
      聲字第4081號裁定影本及本院被告前案紀錄表在卷可稽（
      見本院卷第13頁），是原裁定附表編號1之罪，業已與台
      灣桃園地方法院97年度壢簡字第268號定應執行之刑在案
      ，而本件聲請人復將附表編號1之罪，與附表編號2、3之
      罪，聲請定應執行之刑，抗告人雖主張聲請人漏未將其所
      犯上開97年度壢簡字第268號判決施用第二級毒品罪所處
      有期徒刑5月，併為聲請定應執行刑云云，惟查，得依刑
      法第51條之規定定其應執行之刑，須以裁判確定前所犯為
      前提，是原裁定應審酌者厥為，附表編號2、3所犯之罪，
      是否在抗告人前所犯施用第二級毒品罪（即桃園地院97年
      度壢簡字第268號）判決確定前所犯，始得定應執行刑；
      若附表編號2、3之罪非於桃園地院97年度壢簡字第268號
      施用第二級毒品罪判決確定前所犯，而附表編號1所示之
      罪既與桃園地院97年度壢簡字第268號施用第二級毒品罪
      定應執行刑，參照前揭最高法院91年度台非字第31 6號判
      例要旨，則附表編號2、3之施用第一、二級毒品罪，即不
      得再與附表編號1之加重竊盜罪，重複定其應執行之刑，
      是抗告人所稱桃園地院97年度壢簡字第268號判決何時確
      定，與附表編號1、2、3所示之罪之犯罪時間之先後為何
      ，攸關本件是否應裁定執行刑，自有予以查明之必要，
      本件原審未予查明，逕為裁定，非無可議，應由本院予以
      撤銷，發回原法院另行為適法之處理。
四、據上論斷，應依刑事訴訟法第413條，裁定如主文。
中    華    民    國    99    年    2    月    11    日
                  刑事第六庭審判長法  官 林明俊
                                  法  官 何信慶
                                  法  官 吳淑惠
以上正本證明與原本無異。
如不服本裁定，應於收受送達後五日內向本院提出抗告狀。
                                  書記官  陳雅加
中    華    民    國    99    年    2     月    22    日


司法院資訊處製作；財團法人民間司法改革基金會備份。
